臺灣臺北地方法院刑事判決　　　　　　　　　　　　　九十年度交訴字第一○七號
　　公　訴　人　臺灣臺北地方法院檢察署檢察官
　　被　　　告　甲　○
　　選任辯護人　張文寬
右列被告因公共危險等案件，經檢察官提起公訴（九十年度偵字第九九七一號），本
院判決如左：
    主      文
甲○因過失傷害人，處有期徒刑參月；又駕駛動力交通工具肇事，致人受傷而逃逸，
處有期徒刑拾月。應執行有期徒刑壹年。
    事      實
一、甲○於民國九十年三月二十一日上午六時四十分許，駕駛動力交通工具即車牌號
    碼八Ａ–七○四二號自用小客車，沿臺北市○○○路由東往西方向行駛，迨其行
    經民生東路及復興北路交岔口時，明知汽車行駛時，駕駛人應注意車前狀況，並
    隨時採取必要之安全措施，而依當時情形又非不能注意，竟疏未注意其所駕駛汽
    車之前方適有戊○○騎乘車牌號碼ＤＳＱ–二九六號輕型機車，沿復興北路由北
    往南方向通過該路口，仍貿然往前行駛，而使其所駕駛之汽車車頭因而撞及戊○
    ○所騎乘機車之左側車身，致戊○○人車倒地，受有左骨盆及恥骨聯合骨折、左
    小腿撕裂傷等傷害。甲○駕駛上開動力交通工具肇事，致戊○○受傷後，未給予
    即時救護，旋即開車逃逸，嗣因兩車撞擊力道甚猛，致甲○所駕駛之汽車車牌掉
    落現場為路人拾獲報警處理，經警循線偵查並傳喚甲○到案詢問，而知上情。
二、案經戊○○之配偶丙○○訴由臺北市政府警察局中山分局報請臺灣臺北地方法院
    檢察署檢察官偵查起訴。
    理      由
一、訊據被告甲○固坦承於右揭時間有駕駛車牌號碼八Ａ–七○四二號自用小客車經
    過臺北市○○○路與復興北路交岔口，惟矢口否認有何過失傷害、公共危險等犯
    行，辯稱：伊於駕駛汽車時，確實未查覺是否撞及戊○○，自無肇事後惡意逃逸
    之情事云云。然查，右揭犯罪事實，業據告訴人於警訊、偵查及審理中指訴綦詳
    ，亦經被害人戊○○於警訊、偵查及審理時指述歷歷，況且被告於上述時地確有
    駕駛汽車經過，並在事後始發現其所駕駛之汽車車牌掉落一節，既據被告供承在
    卷，復核與告訴人及被害人所指稱本件係路人在肇事現場拾獲因發生車禍撞擊而
    掉落之車牌而據以報警之情節相符，並有道路交通事故調查表、交通事故談話紀
    錄表、交通事故補充資料表、馬階紀念醫院診斷證明書附卷可稽，衡諸被告當時
    所從事者係須高度注意之駕駛作為，而肇事兩車間所發生者，乃是足以使一般緊
    密懸掛之車牌因而衝撞掉落之猛力撞擊，且係發生於駕駛人得通視之車頭部位，
    焉有毫不知悉之理？是被告確曾駕駛汽車在前述時地與騎乘機車之被害人戊○○
    發生碰撞，因衝撞力道甚大致車牌掉落，並於肇事後仍逕行駛離逃逸之事實，已
    然明確。被告固聲請本院傳喚證人丁○○以證實其確無發生車禍肇事逃逸情事，
    惟證人丁○○於審理時結證稱：因為是長途路程，故伊在車上的時間大部分都在
    睡覺，不記得當日被告是否遵守每個紅綠燈及交通規則，被告在快到伊住處時叫
    醒伊，伊清醒才發現外面下很大的雨，伊隱約在睡夢中也有感覺，但不清楚有無
    經過該肇事路口，並沒有感覺有劇烈的撞擊等語，可見證人在睡醒之間對被告行
    車之路線、路況、駕駛情形等，均無清楚具體之認知，顯未能據以為被告有利之
    認定。按汽車行駛時，駕駛人應注意車前狀況，並隨時採取必要之安全措施，道
    路交通安全規則第九十四條第三項定有明文。查被告駕駛汽車在上開肇事地點行
    駛，本即應遵守道路交通標誌之指示，並注意車前狀況，隨時採取必要之安全措
    施，而依道路交通事故調查報告表所載肇事當日天候雖係雨、但有日間自然光線
    ，視距良好，路況雖有濕潤，惟係無缺陷、無障礙之柏油路面，並無不能注意之
    情事，被告竟疏未注意上揭規定而肇禍，其應負過失罪責甚明。而被害人戊○○
    因本件車禍受有左骨盆及恥骨聯合骨折、左小腿撕裂傷等傷害，已如前述，是被
    告之過失犯行與被害人所受之傷害間，顯有相當因果關係。綜上，足認被告上開
    所辯，要屬圖卸飾詞，殊無可採，罪證明確，犯行洵堪認定。
二、核被告所為，係犯刑法第二百八十四條第一項過失傷害罪、第一百八十五條之四
    駕駛交通工具肇事逃逸罪。被告所犯二罪間，犯意各別，行為互殊，應予分論併
    罰。爰審酌被告智識程度、過失程度、犯罪對被害人戊○○所生損害、駕車肇事
    後逃逸之行徑及犯罪後態度等一切情狀，分別量處如主文所示之刑，並定其應執
    行之刑，以資懲儆。
據上論斷，應依刑事訴訟法第二百九十九條第一項前段，刑法第二百八十四條第一項
前段、第一百八十五條之四、第五十一條第五款，罰金罰鍰提高標準條例第一條前段
，判決如主文。
本案經檢察官乙○○到庭執行職務
中      華      民      國    九十一    年      三      月    二十二    日
                                    臺灣臺北地方法院交通法庭
                                        法  官  張  江  澤
右正本證明與原本無異。
如不服本判決，應於判決送達後十日內，向本院提出上訴狀。
            書記官  石  幸  代
中      華      民      國    九十一    年      三      月    二十五    日
附錄本案論罪科刑法條全文：
刑法第二百八十四條
一、因過失傷害人者，處六月以下有期徒刑，拘役或五百元以下罰金。致重傷者，處
    一年以下有期徒刑，拘役或五百元以下罰金。
二、從事業務之人，因業務上之過失傷害人者，處一年以下有期徒刑、拘役或一千元
    以下罰金。致重傷者，處三年以下有期徒刑，拘役或二千元以下罰金。
刑法第一百八十五條之四
    駕駛動力交通工具肇事，致人死傷而逃逸者，處六月以上五年以下有期徒刑。
